# 维修保证金

提问人：931289671 时间：2019-10-30 06:30:22
陈版您好，请教以下问题： 2016 年 1 月乙方向甲方开具不动产统一发票 1亿元（乙方已全额开具发票包含维修保证金部分），甲方支付 9500 万元，剩余 500 万作为维修保证金，甲方挂账其他应付款。在质保期内，不动产有缺陷，乙方未履行维修义务，甲方扣留维修保证金，那么甲公司扣留的维修质保金可以理解为一种销售折让，由于结算时已开具发票，问题 1 ：此时乙方是否需要开具红字发票？ 2 、不再支付的质保金是冲减在建工程核算，还是计入营业外收入核算？

回答人：chenyiwei
甲方不再支付的质保金，应首先与甲方为弥补该缺陷而发生的修理支出相抵，如果质保金小于修理支出的，则按差额计入营业外支出；如果质保金大于修理支出的，则按差额冲减固定资产成本。